# 关于纳税调整相关问题

提问人：胖胖虎 时间：2012-05-29 14:25:59
问题 1 合理的工资薪金A 三项经费（职工福利费A 14% ，工会经费 A 2%，职工教育经费A*2.5%） 合理工资A一般指的是实发工资还是计提工资啊？我们实际工作时一般用计提工资，同事要求计提的工资在所得税汇算清缴之前已经全部发放； 问题 2 企业为投资者或职工支付的商业保险费不可扣，原因是什么？ 问题 3 借款费用合理可扣：合理的定义是什么？如何界定？ 问题 4 汇兑损失：已计入有关资产成本以及向所有者进行利润分配相关的部分除外？原因？ 问题 5 合规的财产保险费可扣和合理的劳动保护支出可扣：合理的界定？ 问题 6 公益性捐赠（企业通过公益性团体或县级以上人民政府及其部门）支出在年度利润总额12%以内的部分可扣除，如果捐款没有发票呢？

回答人：chenyiwei
回复 胖胖虎 的帖子
1 、理论上应当是在年末之前发放完毕的工资才能纳入“合理工资薪金”的计算口径（国税函[2009]3号），实务中某些地方的税务机关可能放宽到在汇算清缴结束前实际发放。
2 、投资者或者个人的商业保险是其个人的投资理财行为，与公司经营无关。 3 、关注借款利息扣除的相关税务规定，如财税[2008]121号、国税函[2009]312号、国税函[2009]777号等相关规定。 4 、计入资产成本的汇兑损失已经资本化，要到以后该资产计提折旧、摊销或处置时才能扣除。与所有者利润分配相关的部分属于资本性交易，不属于企业经营相关的损益性交易。